【裁判字號】    98,交簡上,81
【裁判日期】    980602
【裁判案由】    公共危險
【裁判全文】
臺灣高雄地方法院刑事判決            98年度交簡上字第81號
上  訴  人
即  被  告  甲○○
上列上訴人因公共危險案件，不服本院簡易庭民國98年3 月16日
98年度審交簡字第7 號第一審簡易判決（原聲請簡易判決處刑案
號：臺灣高雄地方法院檢察署檢察官97年度偵續字第329 號），
提起上訴，本院管轄之第二審合議庭判決如下：
    主  文
上訴駁回。
    事實及理由
一、公訴人及被告於本院審理程序，對於檢察官聲請簡易判決處
    刑書所列證據之證據能力，均不爭執，同意作為證據（A1卷
    第20、42頁），再本案經本院審理結果，認第一審判決認事
    用法及量刑均無不當，應予維持。第一審判決書除所引用之
    檢察官聲請簡易判決處刑書犯罪事實欄第6 行「和平路」之
    記載應更為「平和南路」；第8 行「和平南路」、「港信街
    」之記載應更為「平和南路」、「港信路」外，餘均引用如
    附件之第一審判決書（含聲請簡易判決處刑書）記載之事實
    及理由。
二、被告甲○○上訴意旨略以：伊當日雖酒後駕車，惟並未達到
    不能安全駕駛之狀態；伊肇事後仍停留在現場，本件應有自
    首減刑之適用；另伊已與被害人乙○○達成和解，請求諭知
    緩刑等語。經查：
  (一)被告於97年5 月22日19時許，在高雄市小港區小港網球場內
    飲用3 杯啤酒後，仍駕駛車牌號碼5196-XK 號之自用小客車
    離開上開處所，沿高雄市小港區○○○路左轉港信路方向行
    駛，嗣同日22時10分許，適乙○○騎乘腳踏車沿港信路由北
    往南亦行至上開地點，被告駕駛之上開自用小客車右前車頭
    擦撞乙○○所騎乘之上開腳踏車前車頭，乙○○人車倒地，
    且因此受有頭部、臉部、雙膝挫擦傷、頭部撕裂傷1 公分等
    傷害（過失傷害部份未據告訴），經警據報前往現場處理，
    並對被告施以酒精濃度測試，其呼氣酒精濃度達0.25毫克乙
    情，業具乙○○於警詢及本院審理時證述明確，並有刑法第
    185 條之3 案件測試觀察紀錄表、高雄市政府警察局小港分
    局小港派出所酒精濃度呼氣測試報告、高雄市政府警察局舉
    發違反道路交通管理事件通知單、高雄市立小港醫院診斷證
    明書、道路交通事故現場圖、道路交通事故調查報告表(一)(二)
    、高雄市政府警察局交通大隊交通事故談話紀錄表、照片等
    在卷可稽，復為被告所不否認，是此部份事實，堪以認定。
  (二)被告雖以上開情詞置辯，惟查：
  1.按刑法第185 條之3 所規定服用酒類，不能安全駕駛動力交
    通工具而駕駛者，應負刑事責任，揆其立法目的在於藉抽象
    危險犯之犯罪構成要件，以嚇阻酒後駕車者對道路交通安全
    之危害，所謂不能安全駕駛之認定，並無一定數值可供界定
    ，自應依社會一般通念，認達足生公共危險之程度為足。尚
    不得以呼氣中酒精濃度未僅每公升0.55毫克，遽指尚未達不
    能安全駕駛動力交通工具之程度，合先敘明。本件案發時、
    地現場有路燈，正常行駛情況下可以看見斑馬線及車子往來
    情形乙情，業具證人乙○○於本院審理時結證明確（A5卷第
    40頁），復有道路交通事故調查報告表(一)(二)在卷可憑，而被
    告亦自承伊經常駕車行經該路段（A5卷第48頁），是被告對
    該路段之路況應甚為熟悉，然被告駕駛上揭車輛沿平和南路
    左轉港信路時竟提早左轉彎，其所駕駛之自用小客車因而行
    駛於港信路對向車道，有道路交通事故現場圖（A1卷第15頁
    ）可稽，並為被告所不否認（A5卷第19頁）；又被告於警詢
    及本院審理時亦自陳：伊未看見乙○○所騎乘之腳踏車（A1
    卷第5 頁、A5卷第47頁），看到影子時，已經瞬間幾乎馬上
    就撞到乙○○，伊看到黑影，馬上踩煞車，踩煞車時，已經
    撞到乙○○，伊就停車等語（A5卷第19頁），核與道路交通
    事故現場圖（A1卷第15頁）上未見任何煞車痕之情狀相符，
    顯見被告於視距良好之案發現場，疏未注意騎乘腳踏車於其
    前方之乙○○，益證被告飲酒後安全駕駛動力交通工具之反
    應能力，顯有降低。揆上，足認被告飲酒後駕駛交通工具時
    ，確因酒精因素，達到反應較慢、感覺減低之程度，其因服
    用酒類造成反應力、肢體協調能力降低，已達不能安全駕駛
    動力交通工具之程度甚明。
  2.次按自首係謂犯人對於未發覺之罪，向檢察官、司法警察官
    或其他執行司法警察官之職務者，報告自己之犯罪事實，而
    自願接受法院之裁判而言。證人黃再清即本件首先到達現場
    處理之員警於本院審理時到庭結證稱：我們接獲通報到達本
    件車禍現場時，我是第一個跟被告談話的，當時肇事雙方都
    沒有在現場，我們在查證留在現場的肇事車輛車號時，被告
    由南機組那邊走過來，就是平和南路圍牆邊走過來，他從圍
    牆邊過來時，手上有拿礦泉水，被告到達現場向警方承認時
    他是駕駛人時，因為我有聞到被告有酒味，我們詢問他是否
    有喝酒，他回答有喝酒等語明確（A5卷第41至42頁），則被
    告係於承辦員警已有確切證據合理懷疑其酒後駕車而加以詢
    問時，始承認本件聲請簡易判處刑書所載犯行，本件應無自
    首相關規定之適用。另被告過失傷害部分既未據告訴、起訴
    ，不在本件審理範圍，被告就該部分是否符合自首之要件，
    自與本件無涉，附此敘明。
  3.綜上所述，本件事證明確，被告所辯不足採信，其犯行應堪
    認定。
三、核被告所為係犯刑法第185 條之3 之不能安全駕駛動力交通
    工具罪。原審認事用法並無違誤，量刑亦屬妥適，被告上訴
    意旨否認犯罪，指摘原判決不當，為無理由，應予駁回。另
    被告雖稱：伊已與被害人乙○○和解，請求為緩刑之宣告云
    云，然本件過失傷害部分未據告訴，且被告於本院審理時復
    否認犯行，犯後態度不佳，未見悔悟，顯見其法治觀念不足
    ，自有科以刑罰，以矯正其偏差法治觀念之必要，因認本件
    不宜宣告緩刑，附此敘明。
四、據上論斷，應依刑事訴訟法第455 條之1 第1 項、第3 項、
    第368 條、第373 條，判決如主文。
本案經檢察官林妙蓁到庭執行職務。
中    華    民    國    98    年    6     月    2    日
                  刑事第一庭   審判長 法  官  蔡國卿
                                      法  官  張琬如
                                      法  官  王淑惠
以上正本證明與原本無異。
不得上訴。
中    華    民    國    98    年    6     月    3    日
                                      書記官  黃旭淑
附錄法條
刑法第185條之3
服用毒品、麻醉藥品、酒類或其他相類之物，不能安全駕駛動力
交通工具而駕駛者，處1 年以下有期徒刑、拘役或科或併科15萬
元以下罰金。


司法院資訊處製作；財團法人民間司法改革基金會備份。
